臺灣高雄地方法院民事裁定　　　　　　　 96年度訴字第585號
抗　告　人
即　原　告　千越加油站實業股份有限公司
法定代理人　甲○○
訴訟代理人　江雍正律師
　　　　　　黃慧婷律師
　　　　　　許乃丹律師
抗　告　人
即　被　告　台灣中油股份有限公司
法定代理人　乙○○
訴訟代理人　吳小燕律師
　　　　　　施一帆律師
　　　　　　包國祥律師
上列抗告人間因返還溢領貨款等事件，對於本院民國96年3 月14
日本院裁定，提起抗告，裁定如下：
    主  文
原裁定撤銷。
    理  由
一、按原法院或審判長認抗告為有理由者，應撤銷或變更原裁定
    ，民事訴訟法第490條第1項定有明文。
二、抗告意旨略以：本件抗告人台灣中油股份有限公司（下稱中
    油公司）接獲原法院開庭通知，乃於民國96年3 月14日將答
    辯狀送達原法院，即已表達願接受原法院裁判之意思，原法
    院自應有管轄權，不得再依職權移送其他法院管轄。再者，
    兩造之契約係合意以抗告人千越加油站實業股份有限公司（
    下稱千越加油站）所在地之地方法院為管轄法院，而千越加
    油站於高雄亦有設站，即武慶站位於高雄縣鳳山市○○○路
    306 號、梓官站位於高雄縣梓官鄉○○路238 號、路竹站位
    於高雄縣湖內鄉○○路○段152 號，亦屬千越加油站之所在
    地，是原裁定移轉管轄尚有未當，請求廢棄原裁定等語。
二、經查，本件千越加油站請求中油公司返還溢領貨款，係依兩
    造所簽訂之「中國石油股份有限公司汽車加油站自願加盟契
    約書」第6 條第4 項及第5 項約定，而認中油公司片面以函
    文毀約致溢領貨款，故請求返還該溢領款項等情。惟依上開
    契約第25條第2 款約定，兩造合意係以乙方（即千越加油站
    ）所在地地方法院為第一審法院，而該契約所載千越加油站
    之總公司及所屬屏東建國加油站、東新加油站、太平加油站
    、千越內埔加油站、千越枋寮加油站、千越麟洛加油站，其
    所在地固均在屏東縣。然兩造於契約訂定後，千越加油站在
    高雄縣境內另設有千越武慶加油站位於高雄縣鳳山市○○○
    路306 號、千越梓官加油站位於高雄縣梓官鄉○○路238 號
    、千越路竹加油站位於高雄縣湖內鄉○○路○段152 號，且
    兩造同意該新增設之加油站亦納入上開契約規範等情，此有
    中油公司於抗告狀中所提出之高雄縣政府核發加油站經營許
    可執照、上開高雄縣境內所設加油站納入上開契約規範之函
    文可稽。是以，千越加油站之所在地即涵蓋屏東縣及高雄縣
    ，揆諸上開約定，本院就兩造上開契約所生之訴訟自應有管
    轄權，則本院於96年3 月14日所為移轉至台灣屏東地方法院
    管轄之裁定，尚有未合，爰依首揭規定予以撤銷。
三、依民事訴訟法第490 條第1 項、第95條、第78條，裁定如主
    文。
中　　華　　民　　國　　96　　年　　5 　　月　　29　　日
                  民事第二庭法　官　魏式璧
正本係照原本作成。
如不服本裁定，須於裁定送達後10日內向本院提出抗告狀，並繳
納裁判費新台幣1,000元。
中　　華　　民　　國　　96　　年　　5 　　月　　29　　日
                            書記官　胡樂寧
